ACORDAO-COMPLETO-2400663

ACÓRDÃO 1573/2020 ATA 02/2020 - PLENÁRIO

VISTOS, relatados e discutidos estes autos de representação autuada em razão de expediente encaminhado pelo Ministério Público Federal (MPF) no âmbito dos fatos narrados por Roberto Carlos Madoglio em seu termo de colaboração premiada, informando a existência de indícios de ilicitudes em operações financeiras no bojo do Fundo de Investimento do Fundo de Garantia por Tempo de Serviço (FI-FGTS) e da Caixa Econômica Federal (CEF).
                  ACORDAM os Ministros do Tribunal de Contas da União, reunidos em Sessão Plenária, ante das razões expostas pelo Relator, em: 
                  9.1. com fundamento nos arts. 235 e 237, inciso VI, do Regimento Interno deste Tribunal, conhecer da presente representação para, no mérito, considerá-la procedente;
                  9.2 juntar cópia desta deliberação, assim como do Relatório e do Voto, estes como peças sigilosas, aos TCs Processo 031.782/2016-7 (rel. Min. Weder de Oliveira), Processo 016.592/2017-4 (rel. Min. Benjamin Zymler e Processo 031.113/2019-2 (rel Min. Raimundo Carreiro), como subsídio aos trabalhos de fiscalização, uma vez que identificam falhas de governança verificadas nos depoimentos do Sr. Roberto Madoglio, que deverão ser saneadas pela CEF na gestão dos recursos do FGTS;
                  9.3 manter o sigilo das peças 2 e 4, e tornar sigilosos o relatório e o voto pelo prazo de cinco anos, nos termos do art. 23, inciso VIII, da Lei 12.527/2011 (Lei de Acesso à Informação) c/c o art. 8º, inciso I, art. 9º, inciso VIII e §2º, da Resolução-TCU 294, de 2018, adotando as providências para que isso se reflita na base de dados desta Corte e no aplicativo ¿Classificação de peças do e-TCU com restrição de acesso¿, de modo que a concessão de vistas e cópias destes autos seja feita de acordo com as restrições ou permissões ali constantes, com acesso somente aos servidores que irão desenvolver atividades relacionadas aos autos;
                  9.4 enviar cópia da presente deliberação ao Procurador da República representante, ao Ministro de Estado da Economia, ao Presidente da Caixa Econômica Federal, aos Conselhos de Administração e Fiscal da Caixa Econômica Federal e ao Conselho Curador do FGTS, autorizando desde já o acesso às peças deste processo caso haja interesse e mantendo-se o sigilo das informações pelo prazo indicado no item 9.3, nos termos do art. 25, §2º, da Lei 12.527/2011;
                  9.5 apensar os presentes autos ao TC Processo 035.244/2017-8 (rel. Min Raimundo Carreiro), processo que originalmente tratou da matéria em tela.

Representação com possíveis irregularidades a existência de indícios de ilicitudes em operações financeiras realizadas pela Caixa Econômica Federal na gestão do Fundo de Investimento do Fundo de Garantia por Tempo de Serviço, no período de 2011 a 2017.

13.1. Ministros presentes: José Mucio Monteiro (Presidente), Walton Alencar Rodrigues, Benjamin Zymler, Augusto Nardes, Aroldo Cedraz, Raimundo Carreiro (Relator), Ana Arraes, Bruno Dantas e Vital do Rêgo.
13.2. Ministros-Substitutos presentes: Marcos Bemquerer Costa, André Luís de Carvalho e Weder de Oliveira.

RAIMUNDO CARREIRO

Documento classificado como sigiloso com fundamento no § 1º do art. 108 da Lei  8.443/1992 (Lei  Orgânica do TCU) c/c o art. 22 da Lei 12.527/2011 (Lei de Acesso à Informação).

Não há

Não atuou

Documento classificado como sigiloso com fundamento no § 1º do art. 108 da Lei 8.443/1992 (Lei Orgânica do TCU) c/c o art. 22 da Lei 12.527/2011 (Lei de Acesso à Informação).

REPRESENTAÇÃO (REPR)

Secretaria de Controle Externo do Sistema Financeiro Nacional e dos Fundos de Pensão (Secex Finanças)